【裁判字號】    97,易,1969
【裁判日期】    970709
【裁判案由】    詐欺
【裁判全文】
臺灣臺中地方法院刑事判決              97年度易字第1969號
公  訴  人  臺灣臺中地方法院檢察署檢察署
被      告  丙○○
上列被告因詐欺案件，經檢察官提起公訴（96年度偵字第16886
號），本院判決如下：
    主    文
丙○○無罪。
    理    由
一、公訴意旨略以：被告丙○○明知分別坐落彰化縣福興鄉○○
    段227、237、238、239、240、241、242、243、244、245、
    246、247、248、249、250、251、252、253、254、255、25
    6、257、258、259、260、261、262、263、264、265、266
    、267、268、269、270地號土地上尚未完工之無門牌建物34
    筆（下稱本案建物），為明記建設股份有限公司（下稱明記
    公司）所起造建築，屬未辦理保存登記之不動產，並於民國
    85年5月28日，經債權人中興商業銀行股份有限公司（下稱
    中興銀行）向法院聲請強制執行明記公司之財產而遭法院查
    封、拍賣。嗣於93年6月10日，中興銀行將該債權轉讓予馬
    來西亞商富析資產管理股份有限公司臺灣分公司（下稱富析
    資產管理公司）承受，由富析資產管理公司成為執行債權人
    ，迄於94年8月1日，富析資產管理公司考量執行效果而撤回
    強制執行，而後復於95年1月間，再就上開建物34筆，向法
    院聲請併案強制執行進行拍賣。詎丙○○明知上開34筆建物
    為法院查封拍賣之不動產，竟意圖為自己不法所有之犯意，
    於95年10、11月間，透過不知情之陳銘堂從中介紹，向告訴
    人明展營造有限公司（下稱明展公司）負責人吳明禮及甲○
    ○（吳明禮之父）佯稱：上開34筆建物係伊所有，此已經法
    院判決官司勝訴，伊絕對有權處分該34筆建物，合建完工後
    售屋所得之利潤雙方可以均分等語，並提供並未終局判決確
    定之臺灣彰化地方法院92年度訴字第1026號民事判決書誤導
    吳明禮及甲○○，復於締約時故意隱瞞上開34筆建物已為法
    院查封、拍賣此等法律交易上重要關係之事項，以此施用詐
    術，而於95年11月12日，在臺中市南屯區○○○○路29號明
    展公司內，與明展公司負責人吳明禮簽訂合建契約，致使吳
    明禮深陷錯誤，信以為真，除依約將332萬5000元保證金交
    付予丙○○外，並支出工程費用進入工地施工。迄於96年2
    、3月間，吳明禮經由他人輾轉告知上情後，又向富析資產
    管理公司查證，發現該34筆建物確屬法院查封、拍賣中之不
    動產，其中富析資產管理公司於該強制執行程序之債權總額
    高達7,000多萬元，且富析資產管理公司得知後亦制止明展
    公司人員進入工地施工，另丙○○迄今猶不退還上開保證金
    ，始悉受騙上當。案經明展公司訴請偵辦，因認被告涉有刑
    法第339條第1項詐欺取財罪嫌等語。
二、按犯罪事實應依證據認定之，無證據不得推定其犯罪事實，
    不能證明被告犯罪者，應諭知無罪之判決，刑事訴訟法第15
    4條第2項、第301條第1項分別定有明文。又犯罪事實之認定
    ，應憑真實之證據，倘證據是否真實尚欠明確，自難以擬制
    推測之方法，為其判斷之基礎。且認定犯罪事實之證據係指
    足以認定被告確有犯罪行為之積極證據資料而言，該項證據
    自須適合於被告犯罪事實之認定，始得採為斷罪資料。故刑
    事訴訟上之證明資料，無論其為直接或間接證據，均須達於
    通常一般人均不致有所懷疑，而得確信其為真實之程度，始
    得據為有罪之認定，若關於被告是否犯罪之證明未能達此程
    度，而有合理懷疑之存在，致使無從形成有罪之確信，根據
    罪證有疑，利於被告之證據法則，即不得據為不利被告之認
    定（最高法院53年臺上字第656號、29年上字第3105號、76
    年度臺上字第4986號及32年上字第67號判例參照）。
三、公訴人認被告涉有前揭罪嫌，無非係以證人吳明禮、甲○○
    、巫坤燦、陳銘堂、謝佳靜、蔡慶堂等之證述，及卷附不動
    產買賣契約書影本、合建契約書影本、支票影本、民事執行
    處通知影本、異動索引、臺灣彰化地方法院92年度訴字第10
    26號民事判決書影本1份、97年2月20日富析資產管理公司向
    本署出具之陳報狀暨所附臺灣高等法院臺中分院函稿、臺灣
    彰化地方法院函、民事聲請狀、民事撤回起訴狀等影本、臺
    灣彰化地方法院94年度執字第20546號執行案件卷宗影本、
    臺灣彰化地方法院92年度執字第10791號執行案件卷宗影本
    等為其論據。然經訊之被告於本院審理中固坦承其曾透過證
    人陳銘堂之引介，與證人即告訴人明展公司負責人吳明禮之
    父甲○○商議本案建物之合建事宜，並於洽商過程中，向證
    人甲○○提及其對於本案建物確有處分權，此已經法院判決
    官司勝訴等語，並向證人甲○○出示前述不動產買賣契約書
    、相關民事判決書後，即與告訴人明展公司簽訂前述合建契
    約，並依約收取上開保證金等事實不諱，惟仍堅決否認有何
    詐欺取財之情事，辯稱：本案建物係其向明記公司所購買取
    得，並經臺灣彰化地方法院相關民事判決肯認在案，其對之
    自有處分權；又其與證人甲○○洽商時，已向證人甲○○表
    明本案建物已被查封拍賣，但明展公司嗣後評估沒有關係，
    並認為可以先以2,000萬元逕向第一順位抵押權人即臺灣金
    聯資產管理股份有限公司（下稱臺灣金聯）承買債權後，再
    依法定程序承受取得本案建物所座落土地之所有權，如此即
    可解決所有問題，換言之，明展公司當時確實知道本案建物
    已被查封拍賣，雙方才會約定由其負責本案建物，由明展公
    司負責土地，否則依本案標的金額如此鉅大，證人甲○○、
    明展公司怎可能不去調閱相關資料就與之簽約；嗣係因明展
    公司無法向臺灣金聯買得債權，並依法定程序承受土地，其
    始將上開保證金予以沒入；其確未施用詐術等語。
四、本院認：
  (一)就公訴人所提臺灣彰化地方法院92年度執字第10791號、94
    年度執字第20546號等執行案件卷宗，及前述不動產買賣契
    約書、臺灣地方法院92年度訴字第1026號、第1029號判決書
    （見臺灣彰化地方法院95年度執字第1688號卷第頁）影本，
    本院綜合整理有關本案建物及其所座落之土地買賣，及經臺
    灣彰化地方法院依強制執行法予以查封、拍賣之強制執行等
    過程，概略如下：
    被告於84年1月6日與明記公司簽約以1億2,500萬元購買明
      記公司所有之本案建物及如附表一所示土地。
    原債權人臺灣土地銀行股份有限公司於92年10月21日將其
      對借款人、連帶保證人或擔保物提供人即主債務人得意建
      設股份有限公司、連帶保證人陳慶雄、張素貞、張瓊珠之
      債權下之一切權利、名義、利益、義務及責任轉讓予新債
      權人臺灣金聯。
    本案建物另案經臺灣彰化地方法院執全字第400號囑託查
      封登記，彰化縣鹿港地政事務所以85年5月28日收件鹿登
      字第4363號辦理查封登記完畢。（查封債權人：中興商業
      銀行股份有限公司，債務人：明記建設股份有限公司，限
      制範圍：全部）
    92年7月11日原債權人中興商業銀行股份有限公司（下稱
      中興商銀）向臺灣彰化地方法院聲請強制執行，執行標的
      為彰化縣福興鄉○○段第227地號等35筆土地及本案建物
      。
    本案建物經臺灣彰化地方法院於92年8月5日送鑑價，經政
      揚不動產鑑定有限公司以92年8月22日92政彰字第0835號
      鑑定本案建物價值合計：47,448,386元
    92年10月1日彰化地方法院92年度執字第10791號函通知抵
      押權人張志明、臺灣土地銀行股份有限公司、陳國樑，檢
      具證明文件具狀參與分配。
    林論圖、黃鴻進、陳義南、陳英哲提起代位執行異議之訴
      （被代位人：丙○○）。案經臺灣彰化地方法院於93年7
      月23 日以92年度訴字第1027號民事判決認定：(1)本案建
      物應由明記公司原始取得所有權、(2)明記公司已將其所有
      本案建物出賣予丙○○。
    93年4月13日臺灣彰化地方法院92年度執字第10791號通知
      債務人對本案建物之拍賣最低價額到場陳述意見。
    93年5月24日臺灣彰化地方法院92年度執字第10791號函通
      知債權人中興商銀、臺灣金聯就本案建物之拍賣表示意見
      （若無表示意見，則建號62、58、66、47等4筆建物暫不
      予拍賣）。
    債權人中興商銀於93年6月10日將其對借款人明記公司（
      連帶保證人：林清利、謝清源、熊有朋、林順和、黃碧燕
      ）之債權下之一切權利、名義、利益、義務及責任轉讓予
      新債權人馬來西亞商富析資產管理股份有限公司臺灣分公
      司（下稱富析公司）。
    93年6月16日原債權人中興商銀行聲請延緩執行3個月，因
      建號47、58、62、66等4筆建物之所有權歸屬有爭執，已
      代債務人明記公司提出確認所有權異議之訴。
    93年10月7日債權人富析公司第2度聲請延緩執行3個月，
      經臺灣彰化地方法院准予延緩執行。
    93年10月19日債權人臺灣金聯聲請續行執行。
    本案建物經臺灣彰化地方法院94年4月12日92年度執字第
      10791號定94年5月12日第1次拍賣（價格合計：47,430,00
      0元）。
    本案建物經臺灣彰化地方法院92年5月12日92年度執字第
      107 91號通知原定之94年5月12日第1次拍賣期日，因債務
      人未合法送達，改定94年6月9日行第1次拍賣程序。
    94年6月8日債權人臺灣金聯公司聲請併案執行，並請求就
      94年度執字第6738號併付拍賣。
    94年6月9日第1次拍賣不成立，經臺灣彰化地方法院94年6
      月9日92年度執字第10791號定94年7月14日行第2次拍賣程
      序（拍賣底價：依第1次拍賣底價減價百分之20即37,944,
      000元）。
    94年7月12日被告聲請停止執行。法官指示先停止拍賣程
      序，命聲請人10日內依強制執行法第18條第2項規定提供
      擔保始停止執行。
    94年7月13日併案債權人臺灣金聯以與債務人張仁旭商談
      和解方案為由，聲請撤回強制執行。
    94年8月1日債權人富析公司認無執行必要，「聲請撤回強
      制執行、並核發債權憑證結案」。
    臺灣彰化地方法院以94年8月11日94年度執字第10791號函
      囑託彰化縣鹿港地政事務所塗銷彰化縣鹿港鄉○路段227
      等51 筆土地之查封登記（「本案建物部分因有假扣押，
      未塗銷查封登記」），並核發債權憑證予債權人富析公司
      。
    94年8月23日債權人臺灣金聯「具狀撤回執行」。
    94年8月22日異議人林進義、廖志政、黃富成、胡嬋思、
      黃吳阿銀、姚清閑、陳守豊、陳淑薇、黃鴻進、黃吳阿銀
      、李美玉、黃惠鳳、嚴昭碧、簡瑞君、陳基和、陳立民、
      陳坤宏、王仁傑、嚴天成、陳坤祺、陳義南、林論圖聲明
      異議（即請求將本案部分建物列入拍賣）。上開異議均經
      法院通知債權人已撤回強制執行。
    94年11月30日第一順位抵押權人臺灣金聯聲請臺灣彰化地
      方法院94年度執字第20546號強制執行，請求以92年度執
      字第10791號第2次拍賣價格，執行債務人明記建設股份有
      限公司及謝清源所有之彰化縣福興鄉○○段227號等62筆
      土地。
    94年12月6日臺灣彰化地方法院接獲彰化縣鹿港地政事務
      所994年12月5日鹿地一字第0940007330號函復已將前揭62
      筆土地辦理查封登記完畢。
    95年1月5日臺灣彰化地方法院以94年度執字第20546號通
      知第二順位抵押權人富析公司、張志明檢具證明參與分配
      ，並將（彰化縣福興鄉○○段209、226、228、229、231
      、236、271、272、273、304、305號）等11筆土地送鑑價
      。（92年度執字第10791號執行標的51筆土地前經鑑價）
    精誠不動產估價師事務所以95年2月19日95精誠字第11200
      9號函復臺灣彰化地方法院94年度執字第20546號，鑑估前
      揭土地11筆價值合計：4,155,000元。
    95年2月24日臺灣彰化地方法院94年度執字第20546號通知債
      權人臺灣金聯、富析公司、及債務人張仁旭、彰化縣福興鄉
      、謝清源陳述鑑價意見。
    95年3月9日債權人臺灣金聯具狀請求將地號231、236、27
      1、272、273、304、305號等7筆土地底價（1,394,000元
       ）提高為公告現值相當之4,559,087元。
    95年4月20日臺灣彰化地方法院94年度執字第20546號通知
      債權人臺灣金聯、富析公司、張志明、陳國樑、共有人、
      債務人謝清源、張仁旭、彰化縣福興鄉定於95年5月18日
      就前揭62筆土地行第1次拍賣程序（＊本案建物未一併估
      價拍賣）
    95年5月18日因第1次拍賣不成立，臺灣彰化地方法院94年
      度執字第20546號通知債權人臺灣金聯、富析公司、張志
      明、陳國樑、共有人、債務人謝清源、張仁旭、彰化縣福
      興鄉定於95年6月8日就前揭62筆土地減價百分之20後行第
      2次拍賣程序（＊本案建物未一併估價拍賣）
    95年5月26日、29日、30日債權人臺灣金聯聲請停止95年6
      月8日第2次拍賣程序，並就：億豐綜合工業（股）之土
      地持分，及前揭執行標的土地上之4層樓未辦保存登記
      建物34 棟（即本案建物）併付拍賣。
      前述土地部分合計共63筆，另整理如附表二。
    95年6月7日臺灣彰化地方法院94年度執字第20546號停止
      拍賣公告：因債權人聲請延緩執行，停止95年6月8日第2
      次拍賣程序。
    95年6月5日債權人富析公司聲請閱卷（因第三人向聲請人
      表達願代債務人協商債權債務事宜）。
    95年6月6日債權人臺灣金聯聲請調閱92年度執字第10791
      號卷宗，請求將95年度執字第1688號併入94年執字第2054
      6號執行程序，一併執行本案建物。
    95年9月20日債權人臺灣金聯公司聲請續行執行本案建物。
    95年9月26日臺灣彰化地方法院94年度執字第20546號處分
      ：除去執行標的土地之地上權（地上權人：張志明）。
    95年10月30日臺灣彰化地方法院94年度執字第20546號通
      知定95年11月23日進行第2次拍賣程序。（新增本案建物
      ，拍賣價格合計為原底價減價百分之20即30,355,200元）
      該院送達予被告之拍賣通知於95年11月3日寄存於松安派
      出所。
    95年11月8日臺灣彰化地方法院94年度執字第20546號通知
      表示意見：因合併拍賣，條件變更，債權人臺灣金聯95年
      11月3日聲請停止拍賣並付重新鑑價。
    95年11月13日債權人富析公司因不同意債權人臺灣金聯請
      求重新鑑價，恐影響程序進行，且與買主溝通好，本件債
      權有部分爭議，故該買主不會向臺灣金聯或富析公司購買
      債權，但會進場承購本件不動產為由，聲請續行拍賣。
    95年11月17日被告等22人具狀聲明異議：本案建物由異議
      人於84年間即已購得並交付購屋款，且已取得支付命令，
      被告已取得係爭建物之事實上處分權。但該異議均經臺灣
      彰化地方法院以95年11月22日94年度執字第20546號民事
      裁定駁回。
    96年1月11日債權人臺灣金聯公司以本案建物之合計底價
      30, 355,200元價格偏高、徒增買主之承購成本為由，聲
      請將本案建物重送鑑價。
    96年1月10日臺灣彰化地方法院94年度執字第20546號通知
      ：因拍賣條件變更（本案建物之拍賣價格依92年度執字第
      1079 1號第1次拍賣底價即47,430,000元），改定96年2月
      1日行第1次拍賣程序。
    96年1月17日債權人臺灣金聯因債務人與債權人協商還款
      方案中為由，聲請延緩執行，臺灣彰化地方法院以96年1
      月22 日94年度執字第20546號通知併案債權人延緩執行3
      個月。
    96年1月29日債權人富析公司陳報不同意延緩執行。法官
      於96年1月30日裁定本案建物部份不停拍，土地部份停拍
      。
    96年2月6日債權人富析公司陳報：否認宜德營造有限公司
      就本案建物有法定抵押權。
    96年2月1日因第1次拍賣不成立，臺灣彰化地方法院94年
      度執字第20546號通知：定96年3月8日進行第2次拍賣。（
      本案建物之拍賣價格為第1次拍賣價格減價百分之20即37,
      944,000元）
    96年3月8日因第2次拍賣不成立，臺灣彰化地方法院94年
      度執字第20546號通知：定96年3月29日行第3次拍賣程序
      。（本案建物之拍賣價格為第2次拍賣價格減價百分之20
      即30,35 5,200元）
    96年3月20日債權人富析公司向臺灣彰化地方法院陳報有
      不明人士於系爭建物現場非法施工。
    96年3月27日宜德營造有限公司具狀聲明異議稱對本案建
      物有法定抵押權32,000,000元。
    96年3月29日本案建物進行第3次拍賣，宜德營造有限公司
      當場表示承受，因宜德營造有限公司非債權人，法官當庭
      裁定駁回。
    96年4月26日證人吳明禮至臺灣彰化地方法院執行處應訊
      ，陳明：我在查封的建物上動工，是因為原本的建設公司
      倒了，是被告找我去施工，於95年底找我合建並簽合建契
      約書，因當時資訊不明，直到富析公司找我，才停止再動
      工。在今年過年前做了外牆、拆了破舊的磁磚，花費了不
      少錢。施工時沒有看到法院的查封公告，「現場被告貼他
      有利的訴訟文件」。我施工的花費大約已付出100萬至200
      萬元。
    96年5月15日臺灣彰化地方法院94年度執字第20546號民事
      裁定駁回施國龍就本案建物有法定抵押權之異議。
    96年5月30日債權人臺灣金聯聲請再延緩執行3個月。
    96年6月4日臺灣彰化地方法院94年度執字第20546號民事
      裁定駁回施國龍就本案建物不得單獨拍賣之異議。
    96年6月26日宜德營造有限公司對本案建物之拍賣聲明異
      議並聲明承買。
    96年7月3日臺灣彰化地方法院94年度執字第20546號民事
      裁定駁回宜德營造有限公司之異議及承買聲請。
    96年6月20日債權人富析公司聲請減價拍賣。
    96年7月12日本案建物經最後1次拍賣仍無人應買，視為撤
      回本件不動產執行之聲請，經臺灣彰化地方法院發函彰化
      縣鹿港地政事務所塗銷土地部分之查封登記並對債權人核
      發債權憑證結案。
  (二)又於上開強制執行程序中，強制執行債權人中興商銀、及其
    權利義務承受人富析公司就本案部分建物之所有權歸屬，與
    被告、案外人陳義南、黃鴻進、林論圖、陳英哲間有所爭執
    ，中興商銀遂以其本人名義、富析公司則以中興商銀承當訴
    訟人或其本人之名義（即主張其係中興商銀權利義務之承受
    人），均主張代位行使明記公司之權利，而分別以：被告
    與案外人陳義南為被告，向臺灣彰化地方法院提起民事訴訟
    ，請求確認被告就本案部分建物之所有權不存在及該院91年
    度執育字第7563號清償債務強制程序事件，關於前項未保存
    登記建物之強制執行程序應予撤銷。案經該院分案以92年度
    訴字第1026號審理結果，於93年6月15日判決中興商銀敗訴
    ，嗣經中興商銀提起上訴後，於94年7月14日具狀撤回起訴
    （見96年度偵字第16886號卷第183頁、臺灣彰化地方法院92
    年度執字第10791號卷(三)第3至12頁）；被告與案外人林論
    圖為被告，向臺灣彰化地方法院提起民事訴訟，請求確認被
    告就本案部分建物之所有權不存在及該院91年度執字第7562
    號清償債務強制程序事件，就前項未保存登記建物之強制執
    行程序應予撤銷。案經該院分案以92年度訴字第1027號審理
    結果，於93年7月23日判決富析公司即中興商銀之承當訴訟
    人敗訴，嗣經富析公司提起上訴後，於94年7月14日具狀撤
    回起訴（見96年度偵字第16886號卷第184頁、臺灣彰化地方
    法院92年度執字第10791號卷(二)第121至122頁）；被告與
    案外人陳英哲為被告，向臺灣彰化地方法院提起民事訴訟，
    請求確認被告就本案部分建物之所有權不存在及該院91年度
    執育字第7954號清償債務強制程序事件，關於前項未保存登
    記建物之強制執行程序應予撤銷。案經該院分案以92年度訴
    字第1028號審理結果，於93年6月15日判決中興商銀敗訴，
    嗣經中興商銀提起上訴後，於94年7月14日具狀撤回起訴（
    見96年度偵字第16886號卷第185、186頁、臺灣彰化地方法
    院92年度執字第10791號卷(二)第122頁反面至123頁）；被
    告與案外人黃鴻進為被告，向臺灣彰化地方法院提起民事訴
    訟，請求確認被告就本案部分建物之所有權不存在及該院91
    年度執字第7535號清償債務強制程序事件，就前項未保存登
    記建物之強制執行程序應予撤銷。案經該院分案以92年度訴
    字第1029號審理結果，於93年8月6日判決富析公司敗訴，嗣
    經富析公司提起上訴後，於94年7月26日撤回起訴（見96年
    度偵字第16886號卷第187頁、臺灣彰化地方法院92年度執字
    第10791號卷(二)第124至126頁）。有上開民事判決書影本、
    節本、民事撤回狀等附卷可查，應可認定。
  (三)再本案建物及如附表一所示之土地，業經被告於84年1月6日
    以1億2,500萬元向明記公司予以收購之事實，有被告所提之
    不動產買賣契約書在卷可稽，且經核前述臺灣彰化地方法院
    92年度訴字第1026號、第1027號、第1028號、第1029號民事
    判決書所載，該院於判決理由中均已明確認定本案部分建物
    之事實上處分權確已由被告取得等語。其中該院92年度訴字
    第1026號民事判決理由中認定：「查本件被告丙○○於84年
    間向起造人明記公司買受系爭得意園邸34棟建物（即本案建
    物）時，該新建房屋尚未完工無法取得使用執照，應屬未辦
    理保存登記之不動產，然明記公司既將系爭房屋在內之34棟
    建物出售轉讓予被告丙○○並完成交付，即已由買受人被告
    丙○○取得事實上處分權」等語；另92年度訴字第1027號民
    事判決理由中認定：「經查，被告丙○○向明記公司買受系
    爭建物（即本案建物）後，既已受領交付，而取得系爭建物
    之事實上處分權」等語；92年度訴字第1028號民事判決理由
    中認定：「查本件被告丙○○於84年間向起造人明記公司買
    受系爭得意園邸34棟建物（即本案建物）時，該新建房屋尚
    未完工無法取得使用執照，應屬未辦理保存登記之不動產，
    然明記公司既將系爭房屋在內之34棟建物出售轉讓予被告丙
    ○○並完成交付，既已由買受人被告丙○○取得事實上處分
    權」等語；92年度訴字第1029號民事判決理由中認定：「經
    查，被告丙○○向明記公司買受系爭建物（即本案建物）後
    ，既已受領交付，而取得系爭建物之事實上處分權，按諸前
    揭說明，明記公司自不得再主張其為系爭建物原始取得之所
    有權人，並基於所有權請求撤銷本院91年度執字第7535號清
    償債務強制執行事件就  系爭建物所為之強制執行程序。則
    明記公司既不得提起第三人異議之訴，請求撤銷上開強制執
    行程序，原告以明記公司債權人之地位，代位明記公司提起
    該項第三人異議之訴，亦屬無據，不應准許。」等語。是被
    告據引前述不動產買賣契約書、民事判決理由中之認定及相
    關訴訟結果，因而於主觀上認其就本案建物已取得事實上處
    分權，並未逾通常一般人之認識，猶與常理無悖，乃其本此
    主觀上之認識，進而向告訴人明展公司、證人甲○○、吳明
    禮等表示：其就本案建物有處分權，並已經法院判決勝訴等
    語，復出示前述民事判決，於主觀上顯難謂係基於施用詐術
    之故意，令於客觀上亦難稱係詐術之施用。是被告辯稱：本
    案建物係其向明記公司所購買取得，並經臺灣彰化地方法院
    相關民事判決肯認在案，其對之自有處分權，更無施用詐術
    之舉等語，即有理由。
  (四)至公訴人雖以臺灣彰化地方法院92年度訴字第1026號並未經
    終局裁判確定，且該院嗣以95年度執字第1688號裁定認；「
    前開判決，係於上訴二審時，經撤回【起訴】，已經本院調
    卷核明，效果如同未曾判決，自無拘束本院之效力，聲明異
    議人認係確定判決，有確認建物由丙○○取得事實上處分權
    之效力云云，自有誤會…」等語，而質疑被告前述辯詞。然
    確定判決之既判力，固以訴訟標的以外當事人主張之重要爭
    點，本於當事人辯論之結果已為判斷時，其對此重要爭點所
    為之判斷，除有顯然違背法令，或當事人已提出新訴訟資料
    ，足以推翻原判斷之情形外，應解為在同一當事人就該重要
    爭點所提起之訴訟中，當事人及法院就該已經法院判斷之重
    要爭點之法律關係，不得任作相反之主張或判斷。而上開民
    事判決雖均係經撤回起訴，而於訴訟法上視同未判決，但中
    興商銀、及其權利義務承受人富析公司就本案部分建物之所
    有權歸屬，與被告、案外人陳義南、黃鴻進、林論圖、陳英
    哲間有所爭執，中興商銀遂以其本人名義、富析公司則以中
    興商銀承當訴訟人或其本人之名義，均主張代位行使明記公
    司之權利，而分別向被告、案外人陳義南、黃鴻進、林論圖
    、陳英哲提起前揭民事訴訟之事實，確乃事實上曾發生，而
    於客觀上所存在，並不因該等訴訟係經撤回起訴，即可予以
    抹滅，且經核前揭民事訴訟之爭執，均係以被告是否業以本
    諸前述不動產買賣契約受領本案建物，並取得事實上處分權
    為其基礎或前提要件，而該等民事判決既已充分參酌訴訟當
    事人之攻擊、防禦等主張，就該基礎或前提要件之存否為判
    斷，並於判決理由中詳予說明得其心證之理由，按諸前述說
    明，並本於通常一般人之認識，自足以使被告產生相當之信
    賴，而使其產生其係本案建物事實上處分權人之確信，自不
    能僅以該等訴訟嗣經撤回，而於訴訟法上視同未判決，更不
    生既判力而足以約束法院，即斷然援為不利被告之評價。故
    公訴人此部分所認，即有誤會，尚難採信。
  (五)證人陳銘堂於偵訊時，及證人甲○○於偵訊及本院審理中固
    均一致證稱：被告於洽商、訂約過程中均未提及本案建物已
    遭查封、拍賣之事實等語。惟此業經被告予以堅決否認在卷
    可按，並辯稱：其當時確已向證人甲○○表明本案建物已被
    查封拍賣，並出示相關民事判決等語。且查，證人陳銘堂於
    偵訊中證稱：「（檢察官問：請詳述？）‧‧‧‧因當時95
    年8、9月間黃富成拿丙○○的買賣契約書、彰化地院一審的
    民事判決書、臺中高等法院判決書、以此證明這34戶（即本
    案建物，下同）是丙○○的無誤。‧‧‧丙○○也一樣提供
    買賣契約書、彰化地院一審的民事判決書等表示他有這34戶
    的權利‧‧‧」、「（檢察官問：當時丙○○提供的判決書
    內容是否為這份〈指臺灣彰化地方法院92年度訴字第1026號
    〉？）是，沒有錯。」、「（檢察官問：該份判決書有提起
    中興銀行與馬來西亞公司〈即富析公司，下同〉與丙○○因
    強制執行事件糾紛，你有無追問是何樣糾紛？）‧‧‧他大
    致說是以該土地設定抵押權向土地銀行貸款，後未清償完畢
    ，又向中興銀行貸款還給土地銀行，後來中興銀行倒閉將債
    權賣給馬來西亞資產管理公司。後來馬來西亞有主張這34棟
    建物是他們的‧‧」等語；另證人甲○○於偵訊中稱：「（
    檢察官問：被告提供何憑證證明他對建物有權利？）他拿判
    決書及以前的買賣契約書給我看。」、「（檢察官問：他有
    無說該判決書已確定，或上訴中？）他說「馬來西亞公司」
    有告他後來一審丙○○是勝訴，對方有上訴，後撤回上訴（
    實應為撤回起訴）‧‧‧。」、「（檢察官問：當時是否知
    道馬來西亞公司對土地建物有主張權利？）被告有提到，但
    他說法院判他勝訴‧‧‧」等語，嗣於本院審理中結稱：「
    （本院問〈提示96年度偵字第16886號卷附合建契約書並告
    以要旨〉該合建契約是你與丙○○洽談的？）是的。這件事
    是朋友黃富成告訴我，這個房子的官司已經打贏了可以完成
    ，因為這個建案最早的借款是我介紹他們去中興銀行貸款所
    以我知道這個建案，後來沒有蓋成我都不知道，後來黃富成
    、陳淑薇說已經處理完成可以繼續蓋，黃富成也說他帶『一
    些』法院的判決表示他有處分權，也帶丙○○的契約書給我
    看，這個契約書是丙○○向謝清源買房子的契約，當時是黃
    富成帶我去找陳銘堂，陳銘堂當介紹人，陳銘堂是擔任我與
    丙○○的介紹人。開始時是黃富成說這個權利都是丙○○的
    ，一開始是黃富成拿判決書給我看，說可以蓋了，黃富成、
    陳銘堂兩人帶我一起去丙○○家。丙○○再將『一些』法院
    的判決書、買賣契約書給我看‧‧‧」等語。綜合被告前揭
    辯解、證人陳銘堂、甲○○前述證述內容，可知被告於雙方
    恰約、商議過程中，至少曾經出示前述臺灣彰化地方法院92
    年度訴字第1026號，及同院92年度訴字第1027號、第1029號
    民事判決之全部或一部，否則證人陳銘堂、甲○○當不會知
    悉有關「馬來西亞公司（即富析公司）」之部分，蓋因92年
    訴字第1026號民事判決中僅提及中興商銀部分，未提及富析
    公司，而同院92年度訴字第1027號、第1029號民事判決始有
    關於富析公司之記載。而上開92年度訴字第1026號、第1027
    號、第1029號民事判決，均乃關於本案部分建物所有權，及
    該等建物經查封、拍賣所因此衍生相關強制執行程序之爭執
    ，已據前(二)說明甚詳，不復贅敘，則被告既已將之提示，證
    人陳銘堂、甲○○亦坦言確實看過等語，證人陳銘堂、甲○
    ○卻未能因此知悉本案建物已遭查封、拍賣，其等說詞似與
    一般人之認知有異，更與卷證資料所示不合，是證人陳銘堂
    、甲○○此部分所述，尚難採為不利被告之依據。
  (六)再者，被告係向明記公司同時買受本案建物及如附表一所示
    之土地，業據被告說明甚詳，復有前述不動產買賣契約書可
    證。而對照卷附被告與告訴人明展公司所簽訂之合建契約書
    ，該合建契約書中僅約定：「一、茲以下丙○○稱為（甲方
     ）、明展營造有限公司稱為（乙方），合建位於彰化縣福
    興鄉○○段地號227等34筆，及未完成之建物共34戶，詳細
    以建築執照為準，甲方提供34戶建物做為興建計畫。‧‧‧
    四、臺灣金聯股份有限公司之債權及拍賣取得，由乙方負責
    金錢支出，與乙方定之人購買取得，甲方配合所需之相關文
    件。五、待土地取得後甲、乙雙方拋棄土地及建物所有權，
    給雙方合開之建設公司，再向銀行貸款，貸款所得供營建所
    需費用。」等語，併對照證人甲○○於偵訊中稱：「（檢察
    官問：談得合約內容？）‧‧‧土地要向臺灣金聯取得，由
    我們負責向臺灣金聯取得土地。」、於本院審理中稱：「（
    被告問：你來找我的時候，說臺灣金聯是兩千萬元的債權，
    設定抵押是七千多萬元，中興銀行已經查封，臺灣金聯是第
    一順位，馬來西亞商是第二順位，如果拍賣之後臺灣金聯以
    兩千萬元可以取得土地、馬來西亞商、中興銀行就不會分到
    錢，建物部分是我要負責，我是負責工錢沒有給人家我有去
    處理，中興銀行的部分是處理臺灣金聯就可以解決了，可能
    當時他們有困難要我轉給別人，就是張士意，後來臺灣金聯
    沒有買到，建物是我蓋的，如果不清楚，要我去處理，是指
    工錢、材料費與人家不清楚時要我負責，我有提供契約書、
    判決書還有土地、建物登記簿謄本，還有建物拍賣的的鑑價
    資料給你看？）土地我負責取得，建物有設定抵押也沒有關
    係‧‧‧」、「（本院問：之後有無查證？）‧‧‧土地的
    部分是由明展公司負責取得，土地的部分我有去查‧‧‧」
    、「（本院問：未保存登記建物經過查封，編有臨時建號，
    有無瞭解？）我沒有查，我不瞭解，因為建物是歸丙○○負
    責，我們負責土地、施工。建物由丙○○負責。我沒有去查
    是因為建物部分由丙○○負責。是他提供建物與我們合作。
    」等語。相互參核，可見被告與告訴人明展公司之合建合作
    模式，係約定由被告提供本案建物，而告訴人明展公司負責
    向臺灣金聯洽購土地及完成整體建物之建築。依此，告訴人
    明展公司於訂約時，因已知如附表一所示之土地，雖已經被
    告買受，但被告並沒有所有權或處分權。而觀之卷附合建契
    約所載，及前述(一)所述本案建物、如附表二土地經鑑價、拍
    賣公告所定底價等，堪認本案合建交易金額甚鉅，日後所得
    利潤尤是可觀，有關本案建物、土地所有權或處分權歸屬，
    不惟普通一般人均必加以調查、注意，告訴人明展公司係專
    業之營造廠商，衡情，對此當必較普通一般人更加小心、注
    意為是。則本件被告既同時買受本案建物及如附表一所示之
    土地，卻僅對於本案建物有事實上之處分權，而就土地部分
    毫無置啄餘地，尚須由告訴人明展公司另向非土地所有權人
    之臺灣金聯接洽，透過向臺灣金聯承買債權、抵押權之方式
    加以取得，證人甲○○並證稱有查看土地部分部分之謄本等
    語，乃告訴人明展公司、證人甲○○自不可能完全不去設法
    查證本案建物之情況，是證人甲○○證稱未查證本案建物之
    情況等語，似即與一般人之經驗有異。況本案建物前於85年
    5月28日即經臺灣彰化地方法院囑託查封登記，除如前述外
    ，復有本案建物之建物謄本在卷可查，告訴人明展公司、證
    人甲○○既知於簽約前調閱、查看相關土地登記簿謄本，衡
    情，亦無不能於事前調閱本案建物謄本之理。此外，證人甲
    ○○於本院審理中結證稱：「（本院問：洽談之初知悉土地
    遭查封？）我不知道，只知道要向第一胎臺灣金聯買債權之
    後我們過去再來請求法院拍賣處理土地的問題。丙○○、黃
    富成都有拿土地登記謄本給我看，所以我們才會向臺灣金聯
    繳二百萬元。」、「（本院問：你與臺灣金聯洽談的時候，
    臺灣金聯有沒說土地被查封？）沒有說，他說債權買了之後
    ，再與法院處理，債權買了之後要求法院拍賣，就可以把土
    地處理清楚，臺灣金聯要我自己向法院聲請拍賣。」等語在
    卷可查，證人甲○○既坦言其於簽約前已看過土地登記簿謄
    本一節，衡情，其即可藉此知悉土地已遭查封、拍賣一事，
    然其卻又於本院審理中證結稱：我不知道土地已遭查封，臺
    灣金聯要求我們另外聲請查封、拍賣等語，似亦與通常一般
    人之認知不同，自不能以其所述，即為被告不利之判斷。
  (七)另證人即臺灣金聯債權管理部業務經理巫坤燦於偵訊中係說
    明證人甲○○與臺灣金聯接洽承買債權、抵押權等經過；證
    人即富析公司法務人員謝佳靜於偵訊中係說明富析公司聲請
    本案建物強制執行等過程；證人即富析公司業務經理蔡慶堂
    於偵訊中係說明富析公司聲請本案建物強制執行之過程及證
    人甲○○就此向其徵詢相關事宜等經過情節；均難以證明被
    告有如向告訴人明展公司、證人甲○○、吳明禮施用詐術或
    刻意隱瞞重要交易訊息之情事，自均不足以採為被告不利之
    憑據。
  (八)綜據上述，本件公訴人認被告涉有前揭詐欺取財犯行所舉之
    證據，本院認為就於訴訟上之證明，尚未達足使通常一般之
    人均不致有所懷疑，而得確信其為真實之程度，而尚有合理
    之懷疑存在，亦即尚不能得有被告確係加害人之心證，因此
    認為，被告上開被訴事實，尚屬不能證明。此外，本院復查
    無其他積極證據足認被告有前述被訴詐欺取財之犯行，揆諸
    前揭法條及判例意旨，合應為有利於被告之認定，爰為其無
    罪之諭知。
據上論斷，應依刑事訴訟法第301條第1項，判決如主文。
本案經檢察官乙○○到庭執行職務。
中    華    民    國    97    年    7     月    9     日
                  刑事第14庭    審判長法  官
                                      法  官
                                      法  官
上正本證明與原本無異。
檢察官如不服本判決，應於收受送達後10日內向本院提出上訴書
狀（應敘述具體理由並附繕本）。
上訴書狀如未敘述理由，應於上訴期間屆滿後20日內補提理由書
於本院。
被告丙○○不得上訴。
                                書記官  紀俊源
中    華    民    國    97    年    7     月    9     日
附表一：
┌──┬────────────────┬───────┐
│    │土       地       坐       落   │              │
│編號├───┬────┬──┬────┤ 備       註  │
│    │縣  市│鄉鎮市區○段  │ 地  號 │              │
├──┼───┼────┼──┼────┼───────┤
│  1 │彰化縣│福興鄉  │福興│160-1號 │即附表二編號45│
├──┼───┼────┼──┼────┼───────┤
│  2 │彰化縣│福星鄉  │福興│160-4號 │即附表二編號44│
├──┼───┼────┼──┼────┼───────┤
│  3 │彰化縣│福興鄉  │福興│160-5號 │即附表二編號43│
├──┼───┼────┼──┼────┼───────┤
│  4 │彰化縣│福興鄉  │福興│160-6號 │即附表二編號42│
├──┼───┼────┼──┼────┼───────┤
│  5 │彰化縣│福興鄉  │福興│160-7號 │即附表二編號41│
├──┼───┼────┼──┼────┼───────┤
│  6 │彰化縣│福興鄉  │福興│160-8號 │即附表二編號40│
├──┼───┼────┼──┼────┼───────┤
│  7 │彰化縣│福興鄉  │福興│160-9號 │即附表二編號39│
├──┼───┼────┼──┼────┼───────┤
│  8 │彰化縣│福興鄉  │福興│160-10號│即附表二編號38│
├──┼───┼────┼──┼────┼───────┤
│  9 │彰化縣│福興鄉  │福興│160-11號│即附表二編號37│
├──┼───┼────┼──┼────┼───────┤
│ 10 │彰化縣│福興鄉  │福興│160-12號│即附表二編號36│
├──┼───┼────┼──┼────┼───────┤
│ 11 │彰化縣│福興鄉  │福興│160-13號│即附表二編號35│
├──┼───┼────┼──┼────┼───────┤
│ 12 │彰化縣│福興鄉  │福興│160-14號│即附表二編號34│
├──┼───┼────┼──┼────┼───────┤
│ 13 │彰化縣│福興鄉  │福興│160-15號│即附表二編號33│
├──┼───┼────┼──┼────┼───────┤
│ 14 │彰化縣│福興鄉  │福興│160-16號│即附表二編號32│
├──┼───┼────┼──┼────┼───────┤
│ 15 │彰化縣│福興鄉  │福興│160-17號│即附表二編號31│
├──┼───┼────┼──┼────┼───────┤
│ 16 │彰化縣│福興鄉  │福興│160-18號│即附表二編號30│
├──┼───┼────┼──┼────┼───────┤
│ 17 │彰化縣│福興鄉  │福興│160-19號│即附表二編號29│
├──┼───┼────┼──┼────┼───────┤
│ 18 │彰化縣│福興鄉  │福興│160-20號│即附表二編號28│
├──┼───┼────┼──┼────┼───────┤
│ 19 │彰化縣│福興鄉  │福興│160-21號│即附表二編號27│
├──┼───┼────┼──┼────┼───────┤
│ 20 │彰化縣│福興鄉  │福興│160-22號│即附表二編號26│
├──┼───┼────┼──┼────┼───────┤
│ 21 │彰化縣│福興鄉  │福興│160-23號│即附表二編號25│
├──┼───┼────┼──┼────┼───────┤
│ 22 │彰化縣│福興鄉  │福興│160-24號│即附表二編號24│
├──┼───┼────┼──┼────┼───────┤
│ 23 │彰化縣│福興鄉  │福興│160-25號│即附表二編號23│
├──┼───┼────┼──┼────┼───────┤
│ 24 │彰化縣│福興鄉  │福興│160-26號│即附表二編號22│
├──┼───┼────┼──┼────┼───────┤
│ 25 │彰化縣│福興鄉  │福興│160-27號│即附表二編號21│
├──┼───┼────┼──┼────┼───────┤
│ 26 │彰化縣│福興鄉  │福興│160-28號│即附表二編號20│
├──┼───┼────┼──┼────┼───────┤
│ 27 │彰化縣│福興鄉  │福興│160-29號│即附表二編號19│
├──┼───┼────┼──┼────┼───────┤
│ 28 │彰化縣│福興鄉  │福興│160-30號│即附表二編號18│
├──┼───┼────┼──┼────┼───────┤
│ 29 │彰化縣│福興鄉  │福興│160-31號│即附表二編號17│
├──┼───┼────┼──┼────┼───────┤
│ 30 │彰化縣│福興鄉  │福興│160-32號│即附表二編號16│
├──┼───┼────┼──┼────┼───────┤
│ 31 │彰化縣│福興鄉  │福興│160-33號│即附表二編號15│
├──┼───┼────┼──┼────┼───────┤
│ 32 │彰化縣│福興鄉  │福興│160-34號│即附表二編號12│
├──┼───┼────┼──┼────┼───────┤
│ 33 │彰化縣│福興鄉  │福興│160-35號│即附表二編號13│
├──┼───┼────┼──┼────┼───────┤
│ 34 │彰化縣│福興鄉  │福興│160-36號│即附表二編號14│
├──┼───┼────┼──┼────┼───────┤
│ 35 │彰化縣│福興鄉  │福興│160-37號│即附表二編號3 │
└──┴───┴────┴──┴────┴───────┘
附表二：
┌──┬───────────────┬────────┬───────┐
│    │土       地       坐       落 │                │              │
│編號├───┬────┬──┬───┤ 所  有  權  人 │重 測 前 地 號│
│    │縣  市│鄉鎮市區○段  │地 號 │                │              │
├──┼───┼────┼──┼───┼────────┼───────┤
│  1 │彰化縣│福興鄉  │福鹿│209號 │張仁旭          │福興段159-5號 │
├──┼───┼────┼──┼───┼────────┼───────┤
│  2 │彰化縣│福星鄉  │福鹿│226號 │張仁旭          │福興段160-3號 │
│    ├───┼────┴──┴───┴────────┴───────┤
│    │備  註│權利範圍：49/110，另有應有部分併付拍賣，見編號63        │
├──┼───┼────┬──┬───┬────────┬───────┤
│  3 │彰化縣│福興鄉  │福鹿│227號 │謝清源          │福興段160-37號│
├──┼───┼────┼──┼───┼────────┼───────┤
│  4 │彰化縣│福興鄉  │福鹿│228號 │張仁旭          │福興段164-36號│
├──┼───┼────┼──┼───┼────────┼───────┤
│  5 │彰化縣│福興鄉  │福鹿│229號 │張仁旭          │福興段164-37號│
├──┼───┼────┼──┼───┼────────┼───────┤
│  6 │彰化縣│福興鄉  │福鹿│230號 │謝清源          │福興段164-35號│
├──┼───┼────┼──┼───┼────────┼───────┤
│  7 │彰化縣│福興鄉  │福鹿│231號 │彰化縣福興鄉○○○○○段164-34號│
├──┼───┼────┼──┼───┼────────┼───────┤
│  8 │彰化縣│福興鄉  │福鹿│233號 │謝清源          │福興段164-33號│
├──┼───┼────┼──┼───┼────────┼───────┤
│  9 │彰化縣│福興鄉  │福鹿│234號 │謝清源          │福興段164-9號 │
├──┼───┼────┼──┼───┼────────┼───────┤
│ 10 │彰化縣│福興鄉  │福鹿│235號 │謝清源          │福興段164-27號│
├──┼───┼────┼──┼───┼────────┼───────┤
│ 11 │彰化縣│福興鄉  │福鹿│236號 │彰化縣福興鄉○○○○○段164-28號│
├──┼───┼────┼──┼───┼────────┼───────┤
│ 12 │彰化縣│福興鄉  │福鹿│237號 │謝清源          │福興段160-34號│
├──┼───┼────┼──┼───┼────────┼───────┤
│ 13 │彰化縣│福興鄉  │福鹿│238號 │謝清源          │福興段160-35號│
├──┼───┼────┼──┼───┼────────┼───────┤
│ 14 │彰化縣│福興鄉  │福鹿│239號 │謝清源          │福興段160-36號│
├──┼───┼────┼──┼───┼────────┼───────┤
│ 15 │彰化縣│福興鄉  │福鹿│240號 │謝清源          │福興段160-33號│
├──┼───┼────┼──┼───┼────────┼───────┤
│ 16 │彰化縣│福興鄉  │福鹿│241號 │謝清源          │福興段160-32號│
├──┼───┼────┼──┼───┼────────┼───────┤
│ 17 │彰化縣│福興鄉  │福鹿│242號 │謝清源          │福興段160-31號│
├──┼───┼────┼──┼───┼────────┼───────┤
│ 18 │彰化縣│福興鄉  │福鹿│243號 │謝清源          │福興段160-30號│
├──┼───┼────┼──┼───┼────────┼───────┤
│ 19 │彰化縣│福興鄉  │福鹿│244號 │謝清源          │福興段160-29號│
├──┼───┼────┼──┼───┼────────┼───────┤
│ 20 │彰化縣│福興鄉  │福鹿│245號 │謝清源          │福興段160-28號│
├──┼───┼────┼──┼───┼────────┼───────┤
│ 21 │彰化縣│福興鄉  │福鹿│246號 │謝清源          │福興段160-27號│
├──┼───┼────┼──┼───┼────────┼───────┤
│ 22 │彰化縣│福興鄉  │福鹿│247號 │謝清源          │福興段160-26號│
├──┼───┼────┼──┼───┼────────┼───────┤
│ 23 │彰化縣│福興鄉  │福鹿│248號 │謝清源          │福興段160-25號│
├──┼───┼────┼──┼───┼────────┼───────┤
│ 24 │彰化縣│福興鄉  │福鹿│249號 │謝清源          │福興段160-24號│
├──┼───┼────┼──┼───┼────────┼───────┤
│ 25 │彰化縣│福興鄉  │福鹿│250號 │謝清源          │福興段160-23號│
├──┼───┼────┼──┼───┼────────┼───────┤
│ 26 │彰化縣│福興鄉  │福鹿│251號 │謝清源          │福興段160-22號│
├──┼───┼────┼──┼───┼────────┼───────┤
│ 27 │彰化縣│福興鄉  │福鹿│252號 │謝清源          │福興段160-21號│
├──┼───┼────┼──┼───┼────────┼───────┤
│ 28 │彰化縣│福興鄉  │福鹿│253號 │謝清源          │福興段160-20號│
├──┼───┼────┼──┼───┼────────┼───────┤
│ 29 │彰化縣│福興鄉  │福鹿│254號 │謝清源          │福興段160-19號│
├──┼───┼────┼──┼───┼────────┼───────┤
│ 30 │彰化縣│福興鄉  │福鹿│255號 │謝清源          │福興段160-18號│
├──┼───┼────┼──┼───┼────────┼───────┤
│ 31 │彰化縣│福興鄉  │福鹿│256號 │謝清源          │福興段160-17號│
├──┼───┼────┼──┼───┼────────┼───────┤
│ 32 │彰化縣│福興鄉  │福鹿│257號 │謝清源          │福興段160-16號│
├──┼───┼────┼──┼───┼────────┼───────┤
│ 33 │彰化縣│福興鄉  │福鹿│258號 │謝清源          │福興段160-15號│
├──┼───┼────┼──┼───┼────────┼───────┤
│ 34 │彰化縣│福興鄉  │福鹿│259號 │謝清源          │福興段160-14號│
├──┼───┼────┼──┼───┼────────┼───────┤
│ 35 │彰化縣│福興鄉  │福鹿│260號 │謝清源          │福興段160-13號│
├──┼───┼────┼──┼───┼────────┼───────┤
│ 36 │彰化縣│福興鄉  │福鹿│261號 │謝清源          │福興段160-12號│
├──┼───┼────┼──┼───┼────────┼───────┤
│ 37 │彰化縣│福興鄉  │福鹿│262號 │謝清源          │福興段160-11號│
├──┼───┼────┼──┼───┼────────┼───────┤
│ 38 │彰化縣│福興鄉  │福鹿│263號 │謝清源          │福興段160-10號│
├──┼───┼────┼──┼───┼────────┼───────┤
│ 39 │彰化縣│福興鄉  │福鹿│264號 │謝清源          │福興段160-9號 │
├──┼───┼────┼──┼───┼────────┼───────┤
│ 40 │彰化縣│福興鄉  │福鹿│265號 │謝清源          │福興段160-8號 │
├──┼───┼────┼──┼───┼────────┼───────┤
│ 41 │彰化縣│福興鄉  │福鹿│266號 │謝清源          │福興段160-7號 │
├──┼───┼────┼──┼───┼────────┼───────┤
│ 42 │彰化縣│福興鄉  │福鹿│267號 │謝清源          │福興段160-6號 │
├──┼───┼────┼──┼───┼────────┼───────┤
│ 43 │彰化縣│福興鄉  │福鹿│268號 │謝清源          │福興段160-5號 │
├──┼───┼────┼──┼───┼────────┼───────┤
│ 44 │彰化縣│福興鄉  │福鹿│269號 │謝清源          │福興段160-4號 │
├──┼───┼────┼──┼───┼────────┼───────┤
│ 45 │彰化縣│福興鄉  │福鹿│270號 │謝清源          │福興段160-1號 │
├──┼───┼────┼──┼───┼────────┼───────┤
│ 46 │彰化縣│福興鄉  │福鹿│271號 │彰化縣福興鄉○○○○○段164-25號│
├──┼───┼────┼──┼───┼────────┼───────┤
│ 47 │彰化縣│福興鄉  │福鹿│272號 │彰化縣福興鄉○○○○○段164-31號│
├──┼───┼────┼──┼───┼────────┼───────┤
│ 48 │彰化縣│福興鄉  │福鹿│273號 │彰化縣福興鄉○○○○○段164-29號│
├──┼───┼────┼──┼───┼────────┼───────┤
│ 49 │彰化縣│福興鄉  │福鹿│277號 │謝清源          │福興段164-52號│
├──┼───┼────┼──┼───┼────────┼───────┤
│ 50 │彰化縣│福興鄉  │福鹿│279號 │謝清源          │福興段164-51號│
├──┼───┼────┼──┼───┼────────┼───────┤
│ 51 │彰化縣│福興鄉  │福鹿│281號 │謝清源          │福興段164-50號│
├──┼───┼────┼──┼───┼────────┼───────┤
│ 52 │彰化縣│福興鄉  │福鹿│284號 │謝清源          │福興段164-49號│
├──┼───┼────┼──┼───┼────────┼───────┤
│ 53 │彰化縣│福興鄉  │福鹿│285號 │謝清源          │福興段164-48號│
├──┼───┼────┼──┼───┼────────┼───────┤
│ 54 │彰化縣│福興鄉  │福鹿│287號 │謝清源          │福興段164-47號│
├──┼───┼────┼──┼───┼────────┼───────┤
│ 55 │彰化縣│福興鄉  │福鹿│291號 │謝清源          │福興段164-46號│
├──┼───┼────┼──┼───┼────────┼───────┤
│ 56 │彰化縣│福興鄉  │福鹿│293號 │謝清源          │福興段164-45號│
├──┼───┼────┼──┼───┼────────┼───────┤
│ 57 │彰化縣│福興鄉  │福鹿│295號 │謝清源          │福興段164-44號│
├──┼───┼────┼──┼───┼────────┼───────┤
│ 58 │彰化縣│福興鄉  │福鹿│297號 │謝清源          │福興段164-43號│
├──┼───┼────┼──┼───┼────────┼───────┤
│ 59 │彰化縣│福興鄉  │福鹿│299號 │謝清源          │福興段164-42號│
├──┼───┼────┼──┼───┼────────┼───────┤
│ 60 │彰化縣│福興鄉  │福鹿│302號 │謝清源          │福興段164-32號│
├──┼───┼────┼──┼───┼────────┼───────┤
│ 61 │彰化縣│福興鄉  │福鹿│304號 │彰化縣福興鄉○○○○○段164-13號│
├──┼───┼────┼──┼───┼────────┼───────┤
│ 62 │彰化縣│福興鄉  │福鹿│305號 │彰化縣福興鄉○○○○○段164-6號 │
├──┼───┼────┼──┼───┼────────┼───────┤
│ 63 │彰化縣│福興鄉  │福鹿│226號 │億豐綜合工業股份│福興段160-3號 │
│    │      │        │    │      │有限公司        │              │
│    ├───┼────┴──┴───┴────────┴───────┤
│    │備  註│與編號 2 為同地號土地（權利範圍僅61/220）。             │
└──┴───┴────────────────────────────┘


司法院資訊處製作；財團法人民間司法改革基金會備份。
